hu: Hardver > Szerszámok > Rönkhasítók: Kézi rönkhasítók; Motoros rönkhasítók
el: Υλικά κατασκευών > Εργαλεία > Μηχανές σχισίματος κορμών: Χειροκίνητες μηχανές σχισίματος κορμών; Ηλεκτρικές μηχανές σχισίματος κορμών
es: Bricolaje > Herramientas > Cortadoras de troncos: Cortadoras de troncos manuales; Cortadoras de troncos eléctricas
bg-BG: Железария > Инструменти > Машини за цепене на дърва: Ръчни машини на цепене на дърва; Електрически машини за цепене на дърва
pt-PT: Equipamento > Ferramentas > Rachador de lenha: Rachadores de lenha manuais; Rachadores de lenha elétricos
da: Isenkram > Redskaber > Brændeflækkere: Manuelle brændeflækkere; Motordrevne brændeflækkere
tr: Hırdavat > Aletler > Odun Yarma Makineleri: Manuel Odun Yarma Makineleri; Elektrikli Odun Yarma Makineleri
sl-SI: Gradbena oprema > Orodja > Cepilniki drv: Ročni cepilniki drv; Električni cepilniki drv
nl: Bouwmaterialen > Gereedschap > Houtklovers: Handmatige houtklovers; Elektrische houtklovers
lt-LT: Techninė įranga > Įrankiai > Rąstų skaldytuvai: Rankiniai rąstų skaldytuvai; Elektriniai rąstų skaldytuvai
it: Articoli di ferramenta > Utensili > Spaccalegna: Spaccalegna manuali; Spaccalegna elettrici
de: Heimwerkerbedarf > Werkzeuge > Holzspalter: Manuelle Holzspalter; Elektrische Holzspalter
th: ฮาร์ดแวร์ > เครื่องมือ > เครื่องผ่าท่อนไม้: เครื่องผ่าท่อนไม้ด้วยมือ; เครื่องผ่าท่อนไม้ไฟฟ้า
pl: Sprzęt > Narzędzia > Rozdrabniacze do drewna: Ręczne rozdrabniacze do drewna; Zasilane rozdrabniacze do drewna
fr: Quincaillerie > Outils > Fendeuses de bûches: Fendeuses de bûches manuelles; Fendeuses de bûches électriques
ko: 철물 > 도구 > 나무 절단기: 수동 나무 절단기; 전동 나무 절단기
zh-TW: 硬體 > 工具 > 劈木機: 手動劈木機; 電動劈木機
sk-SK: Náradie > Nástroje > Štiepačky dreva: Ručné štiepačky dreva; Elektrické štiepačky dreva
ro-RO: Feronerie > Unelte > Despicătoare de bușteni: Despicătoare de bușteni manuale; Despicătoare de bușteni electrice
ru: Оборудование и технические изделия > Инструменты > Дровоколы: Ручные дровоколы; Электрические дровоколы
pt-BR: Ferragens > Ferramentas > Cortadores de lenha: Rachadores de lenha manuais; Rachadores de lenha elétricos
vi: Phần cứng > Công cụ > Máy tách gỗ: Máy tách gỗ thủ công; Máy tách gỗ có động cơ
nb: Maskinvare > Verktøy > Vedkløyvere: Manuelle vedkløyvere; Strømdrevne vedkløyvere
hr-HR: Željezarija > Alati > Cjepači drva: Ručni cjepači drva; Električni cjepači drva
ja: DIY用品 > 工具 > 薪割機: 手動薪割機; 電動薪割機
sv: Metallprodukter > Verktyg > Vedklyvar: Manuella vedklyvare; Elektriska vedklyvare
en: Hardware > Tools > Log Splitters: Manual Log Splitters; Power Log Splitters
fi: Rakentaminen > Työkalut > Halkaisukoneet: Manuaaliset halkaisukoneet; Sähköiset halkaisukoneet
zh-CN: 五金/硬件 > 工具 > 劈木机: 手动劈木机; 电动劈木机
cs: Kutilství a řemeslo > Nářadí a nástroje > Štípače dřeva: Ruční štípače dřeva; Elektrické štípače dřeva